【裁判字號】    92,易,85
【裁判日期】    920423
【裁判案由】    竊盜
【裁判全文】
台灣苗栗地方法院刑事判決                            九十二年度易字第八五號
    公  訴  人  臺灣苗栗地方法院檢察署檢察官
    被      告  乙○○
右列被告因竊盜案件，經檢察官提起公訴（九十一年度偵字第三０五八號），本院判
決如左：
    主  文
乙○○共同帶兇器竊盜，累犯，處有期徒刑壹年。扣案油壓剪及尖嘴鉗各壹支，均
沒收。
    事  實
一、乙○○曾犯竊盜等罪，民國八十四年因偽造有價證券案件，經法院判處有期徒刑
    三年六月，甫於九十一年四月二十二日合併執行縮短刑期執行完畢。（公訴人誤
    為六月二十五日執行完畢）猶不知悔改，乙○○、丙○○（業經審結）二人意圖
    為自己不法所有並基於概括犯意聯絡，於九十一年七月二十三日晚上十時十分許
    ，由丙○○騎乘車牌號碼為ＳＬＬ—００九號機車，後座附載攜帶客觀上足資為
    兇器使用之油壓剪及尖嘴鉗各乙支之乙○○，到苗栗縣頭份鎮新華里雞心壩五十
    一號前高鐵Ｃ二三０標處，由乙○○在原地埋伏、丙○○先行騎乘機車離去，迨
    翌日即同月二十四日凌晨零時許，乙○○始持前開兇器為作案工具，下手竊取甲
    ○○管理之接地電纜線共五十公斤，並於同月二十四日凌晨二時三十分許，丙○
    ○騎乘前揭機車返回上址，附載乙○○及竊得電纜線離去，於行經苗栗縣頭份鎮
    頭份裡頭份大橋時，為警當場查獲。並扣得乙○○所有之油壓剪、尖嘴鉗各乙支
    。
二、案經苗栗縣警察局頭份分局移送臺灣苗栗地方法院檢察署檢察官偵查起訴。
        理  由
一、訊據被告乙○○對右開事實坦承不諱，核與共同被告丙○○於本院審理中供稱：
    當日確係負責載乙○○往返等語，及被告丙○○於偵查中供証情節均屬相符，況
    被告丙○○騎乘前開機車前往處所地勢空曠荒涼，除右揭工程施工處外，少有住
    戶人家，有現場照片及刑案現場圖附卷可稽，衡情若非實施竊盜之謀議，被告乙
    ○○何需攜油壓剪及尖嘴鉗各乙支共往，被告丙○○又何需自陳「覺得怪怪」，
    且被告丙○○亦無深夜放置被告乙○○獨自停留前開處所達四小時之久，而於反
    人性生理時鐘作息時間之翌日凌晨二時再赴現場搭載之理！再參以共同被告丙○
    ○甫於同月七月初，在前開處所附近即苗栗縣頭份振興隆里高鐵Ｃ二三０標處竊
    得鐵材約一百公斤，已如前述，今被告乙○○再度以同樣手法、攜油壓剪及尖嘴
    鉗各乙支，赴同屬高鐵Ｃ二三０標附近路段竊取電線、鐵材等類似物品，被告丙
    ○○卻諉稱不知被告乙○○為何停留該處？所為為何？未曾謀議！均顯與常理有
    悖。綜上所述，被告丙○○於本院審理中辯稱：未共同參與乙節，顯係臨訟卸責
    推諉之詞，不足採信，此外，並有油壓剪、尖嘴鉗各乙支扣案可証，即雖被告丙
    ○○未實際著手實施竊盜犯行，其仍以為自己犯罪之意思，實施構成要件以外之
    行為，仍無解於竊盜罪之成立。事証明確，被告乙○○、丙○○二人共同犯行洵
    堪認定。
二、按油壓剪及尖嘴鉗等係鐵製品，客觀上對人之生命、身體、安全構成威脅，為兇
    器之一種。是被告丙○○九十一年七月二十四日凌晨零時許，與被告乙○○在右
    開高鐵Ｃ二三０標處竊盜之事實，係犯同刑法第三百二十一條第一項第三款帶
    兇器竊盜罪，就該罪與被告乙○○有犯意聯絡、行為分擔，為共同正犯。次查，
    被告乙○○有事實欄所載論罪科刑執行情形，此有台灣高等法院被告全國前案紀
    錄表在卷可稽，其受有期徒刑執行完畢後，五年以內再犯本件有期徒刑以上之罪
    ，為累犯，應依刑法第四十七條規定加重其刑。爰審酌被告乙○○行為後坦承犯
    行，及其品行、犯罪之動機、目的、手段、所生之危害及犯罪後之態度等一切情
    狀，量處如主文所示之刑。末查扣案之油壓剪及尖嘴鉗各乙支，係被告乙○○所
    有，供犯罪所用之物，應依法宣告沒收。
據上論斷，應依刑事訴訟法第二百九十九條第一項前段，刑法第二十八條、第三百二
十一條第一項第三款、第四十七條、第三十八條第一項第二款，判決如主文。
本案經檢察官呂曾達到庭執行職務。
中      華      民      國    九十二    年      四      月    二十三    日
                                  台灣苗栗地方法院刑事庭
                                      法  官  姚  銘  鴻
右正本證明與原本無異。
如不服本判決，應於判決送達後十日內向本院提出上訴狀( 應附繕本 )。
                                      書記官  劉  秋  雯
中      華      民      國    九十二    年      四      月    二十三    日
附錄本判決論罪科刑法條：
刑法第三百二十一條第一項第三款：
犯竊盜罪而有左列情形之一者，處六月以上五年以下有期徒刑。
第三款：攜帶兇器而犯之者。


司法院資訊處製作；財團法人民間司法改革基金會備份。
